ru: Физическая форма воска: Бруски; Шарики; Блоки; Стружка; Хлопья; Гранулы; Пастилки; Пеллеты; Порошок; Листы; Плитки; Другое
vi: Hình thức vật lý của sáp: Dạng thỏi; Dạng hạt tròn; Dạng khối; Dạng vụn; Dạng vảy; Dạng hạt nhỏ; Dạng viên nhỏ; Dạng viên sáp; Dạng bột; Dạng tấm; Dạng phiến; Khác
it: Forma fisica della cera: Barre; Perle; Blocchi; Scaglie; Scaglie; Granuli; Pastiglie; Pellet; Polvere; Fogli; Lastre; Altro
lt-LT: Vaško fizinė forma: Luitai; Karoliukai; Blokai; Drožlės; Dribsniai; Granulės; Pastilės; Žirneliai; Milteliai; Lakštai; Plokštės; Kita
nl: Was fysieke vorm: Repen; Parels; Blokken; Chips; Vlokken; Granulaat; Pastilles; Pellets; Poeder; Vellen; Plakken; Overige
bg-BG: Физическа форма на ваксата: Блокчета; Перли; Блокове; Парченца; Люспи; Гранули; Пастили; Пелети; Прах; Листове; Плочи; Други
sk-SK: Fyzikálna forma vosku: Tehličky; Perličky; Bloky; Úlomky; Vločky; Granuly; Pastilky; Pelety; Prášok; Pláty; Dosky; Iné
de: Physische Form des Wachses: Riegel; Perlen; Blöcke; Chips; Flocken; Granulat; Pastillen; Pellets; Pulver; Platten; Scheiben; Sonstige
pl: Fizyczna forma wosku: Kostki; Koraliki; Bloki; Wiórki; Płatki; Granulat; Pastylki; Pellet; Proszek; Arkusze; Płyty; Inne
da: Fysisk form for voks: Barer; Perler; Blokke; Spåner; Flager; Granulat; Pastiller; Piller; Pulver; Ark; Plader; Andet
tr: Balmumu fiziksel formu: Kalıp; Boncuk; Blok; Yonga; Pul; Granül; Pastil; Pelet; Toz; Tabaka; Plaka; Diğer
hu: Viasz fizikai formája: Rudak; Gyöngyök; Tömbök; Forgácsok; Pelyhek; Granulátum; Pasztillák; Pelletek; Por; Lapok; Táblák; Egyéb
fr: Forme de la cire à bougie: Barres; Perles; Blocs; Copeaux; Flocons; Granulés; Pastilles; Pellets; Poudre; Feuilles; Plaques; Autre
th: ขี้ผึ้งรูปทรงกายภาพ: ก้อน; เม็ด; แท่ง; แผ่นเล็กๆ; เกล็ด; แกรนูล; เม็ดพาสทิล; เพลเล็ต; ผง; แผ่น; แผ่นหนา; อื่นๆ
ja: ワックス物理形状: バー; ビーズ; ブロック; チップ; フレーク; 顆粒; パステル; ペレット; パウダー; シート; スラブ; その他
pt-BR: Cera forma física: Barras; Esferas; Blocos; Lascas; Flocos; Grânulos; Pastilhas; Péletes; Pó; Folhas; Placas; Outros
zh-TW: 蠟實體型態: 條狀; 珠狀; 塊狀; 碎塊; 片狀; 顆粒狀; 粒狀; 錠狀; 粉末; 薄片; 板狀; 其他
sl-SI: Fizična oblika voska: Ploščice; Kroglice; Bloki; Kosmiči; Luskine; Zrnca; Pastile; Peleti; Prah; Plošče; Kosi; Drugo
pt-PT: Forma física da cera: Barras; Pérolas; Blocos; Lascas; Flocos; Grânulos; Pastilhas; Pellets; Pó; Folhas; Placas; Outro
ko: 왁스의 물리적 형태: 바; 비즈; 블록; 칩; 플레이크; 과립; 패스틸; 펠릿; 파우더; 시트; 슬래브; 기타
sv: Vaxets fysiska form: Kakor; Pärlor; Block; Flisor; Flingor; Granulat; Pastiller; Pellets; Pulver; Ark; Plattor; Övrigt
zh-CN: 蜡物理形态: 条状; 珠状; 块状; 碎块; 片状; 颗粒状; 粒状; 丸状; 粉末; 片状; 板状; 其他
hr-HR: Fizički oblik voska: Pločice; Kuglice; Blokovi; Listići; Pahuljice; Granule; Pastile; Peleti; Prah; Listovi; Ploče; Ostalo
el: Φυσική μορφή κεριού: Μπάρες; Χάντρες; Μπλοκ; Κομματάκια; Νιφάδες; Κόκκοι; Παστίλιες; Σφαιρίδια; Σκόνη; Φύλλα; Πλάκες; Άλλο
nb: Voksens fysisk form: Plater/blokker; Perler; Blokker; Biter; Flak; Granulat; Pastiller; Pellets; Pulver; Ark; Plater; Annet
es: Forma física de la cera: Barras; Perlas; Bloques; Virutas; Escamas; Gránulos; Pastillas; Pellets; Polvo; Láminas; Placas; Otro
fi: Vahan fyysinen muoto: Tangot; Helmet; Harkot; Lastut; Hiutaleet; Rakeet; Pastillit; Pelletit; Jauhe; Levyt; Laatat; Muu
ro-RO: Forma fizică a cerii: Batoane; Mărgele; Blocuri; Așchii; Fulgi; Granule; Pastile; Pelete; Pudră; Foi; Plăci; Altele
en: Wax physical form: Bars; Beads; Blocks; Chips; Flakes; Granules; Pastilles; Pellets; Powder; Sheets; Slabs; Other
cs: Fyzická forma vosku: Cihličky; Perly; Bloky; Kousky; Vločky; Granule; Pastilky; Pelety; Prášek; Pláty; Desky; Jiná